Eduardo Yukio Rodrigues

Programador de Jogos

São Paulo - Brasil

EduYukioRodrigues@gmail.com +55 (11) 99243-2748 Linkedin

Portfolio

Resumo

Profissional com mais de **3 anos de experiência** na indústria de jogos mobile, atuei na criação, atualização e correção de funcionalidades em mais de **10 jogos comerciais**, que juntos somam 150 milhões de downloads em Android e iOS. Graduado pela **USP em Ciência da Computação**, trabalhei com diversas bases de código em **Lua** e **Python**, desenvolvi dezenas de jogos pessoais utilizando **Unity** e **Godot**, e atuei em 10 game jams, alcançando o Top 7 entre 1880 jogos.

Habilidades

- Principais: Unity, C#, Lua, Love2D, Python, Git, Godot.
- Adicionais: SQL, C, Java, HTML, CSS, JavaScript, VSCode, GoCD, ClickUp, GIMP, Audacity, Spine, Ubuntu, VirtualBox.
- Línguas: Português (nativo), Inglês (avançado).

Experiência Profissional

Programador Pleno - Tapps Games (Remoto) [Recomendação]

Out 2023 - Nov 2024 (1 ano, 2 meses)

- Implementei 3 minigames para o *My Boo*, além de novos temas, skins e uma oferta de IAP para o *Vlogger Go Viral!* que remove os anúncios e dá recompensas de Rewarded Ads imediatamente, gerando milhares de dólares semanais.
- Implementei o FTUE, 1 minigame e diversas animações na série de jogos Do Not Disturb!, incluindo ajustes no Spine.
- Desenvolvi um pacote de código reutilizável para implementar ofertas promocionais de IAP em diversos jogos.
- Criei uma ferramenta do zero, em Python, cuja interface gráfica foi feita utilizando a biblioteca *tkinter*, automatizando processos, aumentando a produtividade e dando mais autonomia aos Game Designers e Artistas do time.
- Gerenciei e mentorei 2 estagiários, promovendo o desenvolvimento de suas habilidades por meio de sessões de pair programming, compartilhamento de conhecimento, feedbacks de comportamento e revisões de código regulares.
- Manipulei bancos de dados de arquivos de Save dos jogadores, com SQL, impedindo erros de atualizações sensíveis.
- Criei e alterei extensões para o Visual Studio Code que foram adquiridas por centenas de pessoas.
- Traduzi decisões de negócio em soluções técnicas avaliando a viabilidade das propostas, implementando algoritmos eficientes em Lua, usando uma engine interna baseada na Love2D e seguindo a metodologia ágil Kanban.

Programador Junior - Tapps Games (Remoto)

Set 2021 - Set 2023 (2 anos, 1 mês)

- Desenvolvi funcionalidades de gameplay no jogo *Evolution Galaxy*, incluindo um minigame com interface própria, um cometa que oferece itens ao jogador e um sistema de aceleração de progresso, disponível via *Ads* e *hard currency*.
- Fiz o port de minigames do My Boo para o My Grumpy, integrando bases de código distintas, com padrões diferentes.
- Implementei funcionalidades no jogo *Vlogger Go Viral!* que passaram por um processo de Teste A/B, gerenciado por meio do *Remote Config* do *Firebase*, visando a coleta de dados e garantindo a otimização da experiência do usuário.
- Interpretei dados do Crashlytics do Firebase, identificando bugs, crashes e problemas críticos de performance.
- Lancei atualizações frequentes para dezenas de jogos nas plataformas Google, Apple e Amazon, utilizando o GoCD.
- Criei códigos legíveis, escaláveis e de fácil manutenção, trabalhando em um ambiente ágil com metodologia Scrum.

Estagiário de Programação - Tapps Games (São Paulo, Brasil)

Mai 2017 - Ago 2017 (4 meses)

• Desenvolvi elementos de gameplay (minigames e objetos interativos), sistemas (energia, dicas e progressão), telas (main, settings e shop) e diversos popups nos jogos *Match the Emoji* e *Wedding Salon Dash*, usando a linguagem Lua.

Projetos Pessoais

Mechanical Playground - Unity/C# | 2D Action-platformer | Solo | PC | Projeto de TCC

| Video | Code | Play! | - 2020

- Implementei máquinas de estado finito utilizando o design pattern State, para criar mais de 20 mecânicas.
- Criei um sistema em que o jogador pode escolher uma combinação de 6 mecânicas e utilizá-las em conjunto.

Nothing Matters - Godot | 2D Puzzle-platformer | Time de 8 pessoas | PC | Ludum Dare 45 | Video | Code | Play! | - 2019

• Desenvolvi os sistemas de movimentação e de itens, além de 70+ bugfixes. Top 7 inovação e 149 no geral (1880 jogos).

Fallen Angel - Unity/C# | 2D Vertical-scrolling shooter | Solo | PC | Ludum Dare 48

| <u>Video</u> | <u>Code</u> | <u>Play!</u> | - 2021

• Fiz o jogo inteiro do zero (programação, design, música, sfx e arte) em 48h. Top 282 diversão e 389 áudio (1145 jogos).

Educação

- Bacharelado em Ciência da Computação (concluído)
- Universidade de São Paulo IME

Bacharelado em Engenharia de Computação (interrompido)

Universidade de São Paulo - Poli

2014 - 2017